



### **CONTACTO**



contacto@pablosanchezz.com pablosanchez.pf@gmail.com



0990078265 042605770



Los Rios, Guayaquil



www.pablosanchezz.com

### **SKILL**

Diseño Web

Diseño Grafico

Soporte Técnico

help desk

Soporte a usuario

Marketing digital

## **SOFTWARE**

Photoshop

Illustrator

Corel VideoStudio

After effects

Microsoft Office

## PABLO SÁNCHEZ

#### Ingeniero en sistemas computacionales

Joven de 24 años apasionado por el mundo de la tecnología, desarrollo de páginas web, ecommerce, aplicación para android con realidad aumentada, manejo redes sociales profesionalmente, elaboro estrategias digitales y ofrezco servicios complementarios de diseño gráfico, multimedia y servicio técnico de computadores.

#### Conocimientos

Manejo de HTML, CSC, Bootstrap, GitHub. WordPress, tienda en linea WooCommerce. Administración de Hosting y dominio. Programación C# Microsoft Visual Studio Base de datos MySQL, Microsoft SQL Server. Conocimiento en PHP Unity y vuforia app de realidad aumentada Adobe Photoshop, Illustrator, After Effects.

#### Educación

2013 - 2018	Ingeniería en sistemas computacionales Universidad de Guayaquil.
02/11/2018	Máster en Realidad Aumentada con Unity ® 2018 y Vuforia 7 Udemy
14/10/2018	Carrera de desarrollo con WordPress Platzi
09/04/2018	Google AdWords esencial Linkedin
05/04/2018	Curso de Social Media Marketing y Estrategia Digital Platzi
26/01/2018	Curso de Seguridad Informática para Empresas Platzi
23/09/2017	Curso de Marketing Voz a Voz Platzi
28/10/2016	Fundamentos de Marketing Digital Google Activa tu Negocio

## Experiencia



Atención al Cliente



Segmentacion Facebook Ads



Soporte Técnico



Retorno de inversión en campaña publicitaria



## LA REPÚBLICA DEL ECUADOR

#### Y EN SU NOMBRE Y POR AUTORIDAD DE LA LEY,

## La Facultad de Ciencias Matemáticas y Físicas de la Universidad de Guayaquil

HACE NOTORIO: Que el Bachiller

#### PABLO ANDRES SANCHEZ ZAMBRANO

ha cumplido con los requisitos previstos en la Ley y en el Reglamento interno en vigencia, en la modalidad presencial, por lo que le otorga el TITULO de

#### INGENIERO EN SISTEMAS COMPUTACIONALES

En tal virtud, las Autoridades y la Ciudadanía le guardarán los fueros y privilegios que le corresponden. Dado y firmado por los señores Decano y Secretaria de la Facultad, en la ciudad de Guayaquil, a los seis días del mes de marzo del dos mil diez y ocho.

Rectorado de la Universidad de Guayaquil, Refrendado a folio Nº 3-29-289 del libro respectivo

Guayaquil, 4 de aby

TONOGUE RENO

ING. EDUARDO SANTON BAQUERIZO, M.S.

ABG. SOVIA MERSKORA FLOR KAMIKET





Quito, 18/06/2018

La Secretaría de Educación Superior, Ciencia, Tecnología e Innovación, SENESCYT, informa que SANCHEZ ZAMBRANO PABLO ANDRES, con documento de identificación número 0951822386, registra en el Sistema Nacional de Información de la Educación Superior del Ecuador (SNIESE), la siguiente información:

Nombre: SANCHEZ ZAMBRANO PABLO ANDRES

Número de Documento de Identificación: 0951822386

Nacionalidad: Ecuador

Género: MASCULINO

#### Título de Tercer Nivel o Pregrado

Número de Registro	1006-2018-1950539
Institución de Origen	UNIVERSIDAD DE GUAYAQUIL
Institución que Reconoce	
Título	INGENIERO EN SISTEMAS COMPUTACIONALES
Tipo	Nacional
Fecha de Registro	2018-04-23
Observaciones	

IMPORTANTELa información proporcionada en este documento es la que consta en el SNIESE, que se alimenta de la información proporcionada por las instituciones del sistema de educación superior, conforme lo disponen los artículos 129 de la LeyOrgánica Superior y 19 de su Reglamento. El reconocimiento/registro del título no habilita al ejercicio de las profesiones reguladas por leyes específicas, y demanera especial al ejercicio de las profesiones que pongan en riesgo de modo directo la vida, salud y seguridadciudadana conforme el artículo 104 de la Ley Orgánica de Educación Superior. Según la ResoluciónRPC-SO-16-No.256-2016

En el caso de detectar inconsistencias en la información proporcionada, se recomienda solicitar a la institución de educación superior que emitió el título, la rectificación correspondiente. Para comprobar la veracidad de la información proporcionada, usted debe acceder a la siguiente dirección:

GENERADO: 18/06/2018 11.34 PM

www.senescyt.gob.ec

Documento firmado electrónicamente

SECRETARÍA DE EDUCACIÓN SUPERIOR, CIENCIA, TECNOLOGÍA E INNOVACIÓN







## PABLO ANDRÉS SÁNCHEZ ZAMBRANO

Por participar y aprobar el curso de

# FUNDAMENTOS DE INGENIERÍA DE SOFTWARE







Certificación de aprobación online:

Aprobado el 1 de OCTUBRE de 2017

https://platzi.com/@pasz5564

Código: 1838bf8d-9913-40a4-9cdf-4ba2b52fb9a7



## PABLO ANDRÉS SÁNCHEZ ZAMBRANO

Por participar y aprobar la

# CARRERA DE DESARROLLO CON WORDPRESS







Certificación de aprobación online:

Aprobado el 14 de OCTUBRE de 2018

https://platzi.com/@pablo\_sanchez\_z

Código: 86ac084c-85a3-41af-a499-f9786717665c





## PABLO ANDRÉS SÁNCHEZ ZAMBRANO

Por participar y aprobar el curso de

# SEGURIDAD INFORMÁTICA PARA EMPRESAS







Certificación de aprobación online:

Aprobado el 26 de ENERO de 2018

https://platzi.com/@pasz5564

Código: 7943c15d-4d30-495c-9b98-9914c36a10df



## PABLO ANDRÉS SÁNCHEZ ZAMBRANO

Por participar y aprobar el

## CURSO DE SOCIAL MEDIA MARKETING Y ESTRATEGIA DIGITAL







Aprobado el 5 de ABRIL de 2018

Certificación de aprobación online: https://platzi.com/@pasz5564 Código: 5d39cab1-8b0b-4e6c-8635-3fd730c465ad



# PABLO ANDRÉS SÁNCHEZ ZAMBRANO

Por participar y aprobar el

# CURSO DE COMMUNITY MANAGER







Certificación de aprobación online:

Aprobado el 25 de JUNIO de 2018

https://platzi.com/@pablo\_sanchez\_z

Código: 7f50cb0f-a277-4afd-99da-6f6a64693f0c



## PABLO ANDRÉS SÁNCHEZ ZAMBRANO

Por participar y aprobar el

# CURSO DE MARCA PERSONAL







Certificación de aprobación online:

Aprobado el 18 de FEBRERO de 2018

https://platzi.com/@pasz5564

Código: fff37799-0804-4f48-8dd4-89b7df403cc4



Linked in LEARNING

Certificado de finalización ¡Felicidades, Pablo Sanchez!

## Facebook para empresas: Community management

Curso completado el 09-abr-2018 • 2 h 57 min

Seguir aprendiendo te ha permitido ampliar horizontes, perfeccionar tus aptitudes y mejorar tus posibilidades profesionales.

Viceprésidente de contenido formativo de LinkedIn

LinkedIn Learning 1000 W Maude Ave Sunnyvale, CA 94085



Linked in LEARNING

Certificado de finalización ¡Felicidades, Pablo Sanchez!

## Google AdWords esencial

Curso completado el 09-abr-2018 • 3 h 28 min

Seguir aprendiendo te ha permitido ampliar horizontes, perfeccionar tus aptitudes y mejorar tus posibilidades profesionales.

Vicepresidente de contenido formativo de LinkedIn

LinkedIn Learning 1000 W Maude Ave Sunnyvale, CA 94085

ID del certificado: AT0vahOl8SvhKm7PObjlzNYXtWbI



# Pablo Sánchez

ha superado con éxito la formación online en Fundamentos de Marketing Digital del programa Activa tu Negocio.

Google Activa tu Negocio





## EMITIDO EL: 28/10/2016

El curso Activa tu Negocio consta de 23 módulos que cubren diversos temas de marketing digital, incluyendo: buscadores, correo electrónico, redes sociales, display, video, comercio electrónico y analítica web